【裁判字號】    92,訴,607
【裁判日期】    920415
【裁判案由】    毒品危害防制條例
【裁判全文】
臺灣高雄地方法院刑事判決                          九十二年度訴字第六七號
    公  訴  人  臺灣高雄地方法院檢察署檢察官
    被      告  甲○○
右列被告因違反毒品危害防制條例案件，茲經檢察官提起公訴（九十二年度毒偵字第
九八三號），本院判決如左：
    主  文
甲○○連續施用第一級毒品，處有期徒刑肆年。
    事  實
一、甲○○前於民國八十一年及八十二年間，因竊盜、違反麻醉藥品管理條例及肅清
    煙毒條例案件，分別經臺灣臺南地方法院判處有期徒刑一年七月、七月及三年二
    月，嗣經定應執行刑四年六月，於八十四年七月六日假釋，至八十六年一月十六
    日縮刑假釋期滿，以已執行論（於本案不構成累犯）。
二、甲○○前於八十七年間因施用毒品案件，經本院以八十七年度毒聲字第四五三八
    號裁定送觀察、勒戒，認有繼續施用毒品之傾向，再經本院以八十八年度毒聲字
    第一六三號裁定強制戒治，復經本院分別以八十八年度毒聲字第三六四六號及八
    十八年度毒聲字第六一八五號裁定停止戒治及撤銷停止戒治，戒治期滿經臺灣高
    雄地方法院檢察署檢察官於八十九年四月十三日以八十九年度戒毒偵字第四五三
    號不起訴處分確定。嗣於九十年間再因施用毒品案件，經臺灣高雄地方法檢察署
    檢察官以九十年度毒偵字第三０六六號（起訴書誤載為九十年度毒偵字第三六六
    號）起訴，並聲請強制戒治，經本院以九十年度毒聲字第四０五二號裁定令入戒
    治處所施以強制戒治，並於九十年十月二十六日以九十年度訴字第一七六七號判
    處有期徒刑十月，甲○○不服提起上訴，經臺灣高等法院高雄分院於九十一年一
    月二十八日以九十年度上訴字第一八七六號駁回上訴確定。甲○○於九十一年一
    月十四日以九十一年度毒聲字第一六八號裁定停止戒治出戒治所後，又自九十一
    年四月間某日起至同年月三十日止，連續施用第一級毒品海洛因，再經臺灣高雄
    地方法院檢察署檢察官以九十一年度毒偵字第三九四六號起訴，經本院於九十一
    年九月三十日以九十一年度訴字第二三三０號判處有期徒刑一年，並於九十一年
    十一月七日確定，並經本院以九十一年度毒聲字第三二００號裁定撤銷停止戒治
    ，並命其應繼續執行強制戒治。詎甲○○仍不知悔改，因未至戒治處所繼續執行
    強制戒治而為臺灣高雄地方法院檢察署發佈通緝期間，又另行起意，基於施用第
    一級毒品之概括犯意，自九十一年七月間某日起至同年九月三日上午二時四十分
    許回溯二十四小時內某時止，連續在高雄縣茄萣鄉○○村○○路○段二二巷三七
    號住處內廁所，以第一級毒品海洛因粉末摻入礦泉水注射方式，平均每隔三、四
    日施用第一級毒品海洛因一次，為警於九十一年九月三日上午二時許在住處逮捕
    ，並經採集其尿液送驗後始知上情。
三、案經高雄縣政府警察局湖內分局報請臺灣高雄地方法院檢察署檢察官偵查起訴。
    理  由
一、訊據被告甲○○固對於右揭連續施用第一級毒品海洛因之事實坦承不諱，惟辯稱
    ：我已經被判刑有期徒刑一年，應該一起審理云云。經查：
  (一)其於九十一年九月三日上午二時四十分許為警查獲後採集之尿液送驗後，檢驗結
    果載明被告尿液檢驗後呈嗎啡陽性反應，有高雄縣衛生局九十一年九月九日之九
    一煙檢字第一四三五號煙毒尿液檢驗成績書暨高雄縣政府警察局湖內分局嫌犯尿
    液採證檢驗對照表各一紙附卷可稽，而海洛因於人體內會代謝成嗎啡，顯見被告
    確有於採尿時回溯二十四小時內某時施用第一級毒品海洛因犯行。
  (二)被告係因自九十一年四月間某日起至同年月三十日止，連續施用第一級毒品海洛
    因犯行，經本院於九十一年九月三十日以九十一年度訴字第二三三０號判處有期
    徒刑一年，並於同年十一月七日確定之事實，有臺灣高等法院被告全國前案紀錄
    表暨臺灣高雄地方法院檢察署刑案資料查註紀錄表附卷可參，而本案被告連續施
    用第一級毒品犯行，係自九十一年七月間某日起至同年九月三日上午二時四十分
    許回溯二十四小時內某時止，距前開連續施用第一級毒品海洛因犯行時間已逾三
    月，時間已久並非緊接，無法認被告係以概括犯意為之，本院認二者間並無連續
    犯關係。
  (三)又被告前於八十七年間因施用毒品案件，經本院以八十七年度毒聲字第四五三八
    號裁定送觀察、勒戒，認有繼續施用毒品之傾向，再經本院以八十八年度毒聲字
    第一六三號裁定強制戒治，復經本院分別以八十八年度毒聲字第三六四六號及八
    十八年度毒聲字第六一八五號裁定停止戒治及撤銷停止戒治，戒治期滿經臺灣高
    雄地方法院檢察署檢察官於八十九年四月十三日以八十九年度戒毒偵字第四五三
    號不起訴處分確定；嗣於九十年間再因施用毒品案件，經臺灣高雄地方法檢察署
    檢察官以九十年度毒偵字第三０六六號起訴，並聲請強制戒治，經本院以九十年
    度毒聲字第四０五二號裁定令入戒治處所施以強制戒治，並於九十年十月二十六
    日以九十年度訴字第一七六七號判處有期徒刑十月，被告不服提起上訴，經臺灣
    高等法院高雄分院於九十一年一月二十八日以九十年度上訴字第一八七六號駁回
    上訴確定；被告於九十一年一月十四日以九十一年度毒聲字第一六八號裁定停止
    戒治出戒治所後，又自九十一年四月間某日起至同年月三十日止，連續施用第一
    級毒品海洛因，再經臺灣高雄地方法院檢察署檢察官以九十一年度毒偵字第三九
    四六號起訴，經本院於九十一年八月十六日以九十一年度訴字第二三三０號判處
    有期徒刑一年，並於九十一年十一月七日確定，並經本院以九十一年度毒聲字第
    三二００號裁定撤銷停止戒治，並命其應繼續執行強制戒治之事實，有臺灣高等
    法院被告全國前案紀錄表暨臺灣高雄地方法院檢察署刑案資料查註紀錄表附卷可
    參。
  (四)綜上所述，被告所辯顯為卸責之詞，不足採信。本件事證明確，被告連續施用第
    一級毒品罪犯行，應堪認定。
二、核被告所為，係犯毒品危害防制條例第十條第一項之施用第一級毒品罪。其持有
    第一級毒品後進而施用，持有之低度行為均為施用毒品之高度行為所吸收，不另
    論罪。被告先後多次施用第一級毒品海洛因之行為，時間緊接、方法相同，觸犯
    構成要件相同之罪名，顯係基於概括犯意為之，為連續犯，應依刑法第五十六條
    之規定，以一罪論，並加重其刑。審酌被告有竊盜、違反麻醉藥品管理條例、肅
    清煙毒條例、毒品危害防制條例前科，並已有多次施用毒品之犯行，並經二次強
    制戒治，猶不知悔改，一再施用毒品，尤其最近二次施用毒品犯行，均係於停止
    戒治期間，顯見其接受強制戒治之處遇效果不彰，身陷毒癮難以自拔，浪費國家
    司法及矯治資源，施用毒品次數甚多等一切情狀，量處如主文所示之刑，以資儆
    懲，並藉與社會隔離相當期間之自由刑，助其斷絕毒癮。
據上論斷，應依刑事訴訟法第二百九十九條第一項前段，毒品危害防制條例第十條第
一項、刑法第十一條前段、第五十六條，判決如主文。
本案經檢察官吳協展到庭執行職務。
中      華      民      國    九十二    年      四      月     十五     日
                                  臺灣高雄地方法院刑事第四庭
              法  官  陳業鑫
右正本證明與原本無異。
如不服本判決，應於判決送達後十日內，向本院提出上訴狀。
                                      書記官  陳素徵
中      華      民      國    九十二    年      四      月     十五     日
附錄本判決論罪條文
毒品危害防制條例第十條
施用第一級毒品者，處六月以上五年以下有期徒刑。


司法院資訊處製作；財團法人民間司法改革基金會備份。
